【裁判字號】    94,上重更(二),52
【裁判日期】    950504
【裁判案由】    毒品危害防制條例等
【裁判全文】
臺灣高等法院臺中分院刑事判決    94年度上重更(二)字第52號
上  訴  人
即  被  告  丙○○
選任辯護人  廖志堯律師
上列上訴人因違反毒品危害防制條例等案件，不服臺灣南投地方
法院九十三年三月三十一日第一審判決（民國九十一年度重訴字
第八號；起訴案號：台灣南投地方法院檢察署民國九十一年度毒
偵字第七一五、七二一號、九十一年度偵字第二九五六、三○四
二、三八○八、三八○九、三九六四、三九六五、四○二二號；
及移送併辦：台灣南投地方法院檢察署民國九十一年度偵字第四
三九一號），提起上訴，經判決後，由最高法院第二次發回更審
，本院判決如下：
    主      文
原判決關於丙○○共同連續販賣第一級毒品及連續未經許可轉讓
可發射子彈具有殺傷力之改造手槍與定執行刑部分，均撤銷。
丙○○共同連續販賣第一級毒品，處無期徒刑，褫奪公權終身，
併科罰金新壹幣伍佰萬元，罰金如易服勞役，以罰金總額與陸個
月之日數比例折算。扣案之電動研磨機壹具、海洛因壓模工具壹
組、海洛因分裝工具壹包、磅秤貳臺、裝粉末膠囊塑膠管壹條、
小空包裝袋佰陸拾個、大空包裝捌拾肆個、海洛因分裝墊板
伍片、大分裝袋肆個、千斤頂壹組、大小壓模工具各壹組、稀釋
海洛因用之葡萄糖粉拾柒包半、分裝袋貳拾個及分裝吸管乙支均
沒收之；共同販賣第一級毒品所得財物共計新台幣肆佰玖拾萬
元均沒收，如全部或一部不能沒收時，以其財產抵償之。又連續
未經許可轉讓可發射子彈具有殺傷力之改造手槍，處有期徒刑伍
年，併科罰金新臺幣伍拾萬元，罰金如易服勞役，以罰金總額與
陸個月之日數比例折算，仿制式美國ＳＭＩＴＨＷＥＳＳＯＮ廠
三五七轉輪手槍（槍枝管制編號0000000000號）壹枝
、口徑零點三五七吋制式子彈貳顆、改造九○手槍（槍枝管制編
號0000000000號）壹枝、口徑九ＭＭ制式子彈拾貳顆
、改造八○子彈壹顆，均沒收。應執行無期徒刑，褫奪公權終身
，併科罰金新臺幣伍佰拾萬元，罰金如易服勞役，以罰金總額
與陸個月之日數比例。扣案之電動研磨機壹具、海洛因壓模工具
壹組、海洛因分裝工具壹包、磅秤貳臺、裝粉末膠囊塑膠管壹條
、小空包裝佰陸拾個、大空包裝捌拾肆個、海洛因分裝墊板
伍片、大分裝袋肆個、千斤頂壹組、大小壓模工具各壹組、稀釋
海洛因用之葡萄糖粉拾柒包半、分裝袋貳拾個及分裝吸管乙支、
仿制式美國ＳＭＩＴＨＷＥＳＳＯＮ廠三五七轉輪手槍（槍枝管
制編號0000000000號）壹枝、口徑零點三五七吋制式
子彈貳顆、改造九○手槍（槍枝管制編號0000000000
號）壹枝、口徑九ＭＭ制式子彈拾貳顆、改造八○子彈壹顆，均
沒收；共同販賣第一級毒品所得財物共計新台幣肆佰玖拾萬元
均沒收，如全部或一部不能沒收時，以其財產抵償之。
    事      實
一、丙○○（原名為張佳陽，綽號「阿水」、「老猴」，於民國
    九十一年三月十四日改名為丙○○）曾於民國（下同）七十
    六年間，因違反懲治盜匪條例等案件，經本院判處有期徒刑
    十年，褫奪公權六年確定，於七十八年六月十六日入監服刑
    ，復因減刑及另犯恐嚇案件，經依法裁定應執行刑為有期徒
    刑十一年，於八十二年十一月十九日假釋付保護管束出監，
    又於八十四年間，因違反槍砲彈藥刀械管制條例案件，經撤
    銷假釋，入監執行殘刑，並於八十九年七月二十八日假釋出
    獄並交付保護管束，保護管束需至九十二年三月九日才執行
    期滿（尚不符合累犯之規定）。
二、詎丙○○於上開假釋期間，猶不知悔悟，明知海洛因業經主
    管機關公告列為第一級毒品，禁止販賣、持有、轉讓，竟意
    圖販賣營利，先自不詳姓名年籍之成年人，以不詳價格購入
    不詳數量第一級毒品海洛因後，即分別與己○○（另案由原
    審法院以九十二年度訴字第一○五號判決，經依毒品危害防
    制條例第十七條及證人保護法第十四條第一項等規定減輕其
    刑，並定執行刑為有期徒刑四年六月）、及其中一次與白金
    堂、己○○、以及與戊○○等人，基於共同販賣第一級毒品
    海洛因以牟利之犯意聯絡，丙○○並與己○○均有概括犯意
    ，自九十一年四月間至九十一年六月間，先由丙○○以電話
    與買主聯繫，談妥價格後，即由己○○或白金堂與買主約定
    地點，交付一定數量第一級毒品海洛因予買主，並收取價款
    之分工方式，連續於下列時地，將前開丙○○向不詳姓名年
    籍之人所購入之海洛因，轉賣下列之人以賺取販入及賣出之
    買賣價差圖利，其販賣與共犯情形如下：
  (一)九十一年四、五、六月間，己○○依照丙○○之指示，連續
    數次將重約一或二兩不等之海洛因，送至台中市○○○街及
    青島路口，或台中市○○路及五權南路口，販賣予庚○○，
    得款至少有新台幣（下同）四十萬元。
  (二)九十一年五月六日下午四、五許，丙○○與己○○各自駕駛
    乙部自小客車，並由己○○攜帶毒品海洛因乙包，戴至台中
    市○○○路與黎明路交叉口附近之「米奇汽車旅館」，欲販
    賣予蔡獻瑞（綽號毛瑞、另案於台灣台中戒治所執行強制戒
    治中）、李仁雄等人，然因丙○○於前往交易之途中，發現
    遭警調單位之車輛跟監，而臨時取消該次交易，因而未能交
    易完成。
  (三)九十一年五月六日下午七、八時，丙○○與己○○二人，在
    台中縣沙鹿鎮「風尚人文咖啡館」用餐，嗣因李仁雄急於欲
    購買毒品，遂邀約其小弟鄒金龍駕車一齊前往「風尚人文咖
    啡館」，再向丙○○、己○○談論購買毒品事宜。嗣經雙方
    談妥，交易內容為半塊海洛因磚、價格三十五萬元後，丙○○乃打電話通知其不知情之妻子前來換車，繼由丙○○駕駛
    乙部賓士自小客車，搭載己○○在前，李仁雄則開車搭載鄒
    金龍跟隨在後，先在附近小路繞行一、二十分鐘，確定交易
    並無危險後，丙○○即將所駕駛車輛，駛至台中縣梧棲鎮○○路○段與永興路一段之交叉口附近之「１便利超商」，並
    於停車前，打電話通知白金堂，將半塊海洛因磚送至該超商
    ；而李仁雄亦將車輛停放在上開商店之旁。嗣丙○○即趨前
    向李仁雄表示，東西等下即送到等語，繼由己○○先行坐進
    李仁雄之自小客車內，點算三十五萬元是否有誤。惟因李仁
    雄反應，是否可以算便宜一點，己○○即請示丙○○，經丙○○同意後，雙方以三十二萬之價格成交。隨後白金堂即駕
    駛乙部老舊之ＢＭＷ廠牌之自小客車，載運半塊海洛因磚前
    來，並將毒品交給己○○之後，隨即駕車離去。己○○在點
    算三十二萬元之金額無誤之後，即將上開毒品交給李仁雄後
    ，雙方隨即各自駕車離去。
  (四)九十一年五月間某日，庚○○夥同嘉義綽號「阿順」等二位
    買主，欲向丙○○購買一塊海洛因磚，嗣由己○○駕車，將
    乙塊海洛因磚載至指定之交易地點時，因遭嘉義之買主「阿
    順」等二人，各持乙把手槍，以黑吃黑之方式，將該塊海洛
    因磚予以搶走，致此次毒品交易未能完成。事後丙○○以為
    本件「毒品買賣之黑吃黑事件」，係由庚○○所「綁局」、
    「設計」，遂將庚○○帶至白金堂前揭倉庫內，要求庚○○
    為此「黑吃黑事件」負責，最後由庚○○拜託草屯地區之友
    人即綽號「老潘」之男子，向丙○○說情，並保證庚○○定
    會為此事負責，庚○○始得安全離去。
  (五)九十一年五、六月間某日，由蔡獻瑞與庚○○集資七十萬元
    ，向丙○○購買乙塊海洛因磚，並由丙○○將毒品送至台中
    市十期重劃區之「甲天地賓果餐廳」對面之裕毛屋生鮮超市
    ，交予庚○○。
  (六)九十一年六月中旬某日，蔡獻瑞與庚○○又集資六十七萬，
    向丙○○購買乙塊海洛因磚，嗣由丙○○指示己○○，將乙
    塊海洛因磚，送至台中市○○路○段與柳陽東街口大圳旁交
    予庚○○，但因該次海洛因之品質較差，遂由蔡獻瑞再出資
    十四萬元，丙○○再補送二兩海洛因之情形下，完成該次之
    毒品交易。
  (七)九十一年六月二十三、二十四日左右，蔡獻瑞、庚○○等人
    ，再集資七十萬元，向丙○○購買乙塊海洛因磚，嗣由丙○○指示己○○將毒品送至台中市○○路○段與柳陽東街口大
    圳旁交予庚○○。
  (八)因毒梟莊良賢（綽號阿賢）於九十一年五月二十三日凌晨，
    以電話指示甲○○將保管之海洛因磚取出十六塊，南下台中
    交付買主戊○○，後由戊○○與甲○○岳聯絡後，約定在台
    中市○○路與五權西路口某機車行前碰面，戊○○隨即聯絡
    丙○○，搭乘由己○○駕駛之轎車前往上址，雙方確認後，
    丙○○依戊○○指示，將十六塊海洛因磚帶走，並交由己○○藏放於台中市工業區○○○路一一七巷十九弄二之六號六
    樓其胞兄劉偉宏住所，後由戊○○隨即於當日（五月二十三
    日）晚，在台中市○○路與文心南二路口附近之「麗池咖啡
    廳」內，議定以貳百萬元之代價轉賣其中四塊海洛因磚予黃
    雪紅，並指示丙○○，將四塊海洛因磚帶至該處，後丙○○
    通知己○○取出藏放之海洛因磚其中四塊，由己○○駕車與
    丙○○共赴麗池咖啡廳附近，將四塊海洛因磚交予戊○○，
    再轉交黃雪紅，丙○○則取得前開十二塊海洛因磚塊。
三、丙○○明知槍械、子彈均為政府公告管制之物品，非經許可
    不得非法持有、轉讓，竟於八十九年七月二十八日假釋出獄
    之後某日起，無故持有改造九○手槍（槍枝管制編號000
    0000000號）、仿制式轉輪手槍乙支（槍枝管制編號
    0000000000號）、口徑九ＭＭ制式子彈十六顆、
    改造八○子彈二顆、口徑零點三五七吋制式子彈六顆等物，
    嗣並於：
  (一)九十一年四、五月間，因其小弟己○○向其索討手槍子彈，
    丙○○乃將其持有之前開九○改造手槍、口徑九ＭＭ制式手
    槍子彈十六顆、改造八○手槍子彈二顆，在台中市○○路四
    段一八二號二十樓之三之住處贈送、轉讓予己○○。
  (二)另於九十一年七月二日傍晚左右，爰友人洪劍昌因涉及數起
    重大刑案，為警方極力追捕之要犯，然因洪劍昌於逃亡期間
    ，為求自保及抵抗警方之追捕，丙○○遂出借前開仿制式轉
    輪手槍一把、口徑○‧三五七吋子彈六顆等物予洪劍昌持有
    ；嗣於當日晚上，洪劍昌把玩該槍支時，不慎走火一顆子彈
    。嗣於九十一年八月九日，洪劍昌於彰化縣鹿港鎮為警方執
    行圍捕任務時，當場持另一把槍自盡，現場遺留丙○○所轉
    讓予伊之前開仿制式轉輪手槍乙支、口徑○‧三五七吋子彈
    五顆等物。
四、嗣於九十一年八月一日，聯合專案小組執行跟監丙○○任務
    時，發現丙○○進入南投看守所接見當時執行觀察、勒戒之
    己○○，後經臺灣南投地方檢察署檢察官借提己○○外出追
    查上開接見所談內容之真意時，己○○始坦承與丙○○、白
    金堂等人之相關販毒情節，並主動引導警方前往其兄劉偉宏
    位於台中市工業區○○○路一一七巷十九弄二之六號六樓之
    租住處，取出：（一）Ｋ他命粉末八十四點一公克、裝Ｋ他
    命膠囊一千個、稀釋Ｋ他命之西藥粉末四百五十公克，及丙○○前贈送轉讓予伊之改造九○手槍乙支、制式手槍子彈十
    八顆等物，及（二）丙○○等人販毒所用之電動研磨機一具
    、海洛因壓模工具（含二根鐵條）一組、海洛因分裝工具一
    包、磅秤一臺、裝粉末膠囊塑膠管一條、小空包裝袋三百六
    十三個、大空包裝袋八十四個、海洛因分裝墊板五片及大分
    裝袋四個等物。其後，並再於九十一年八月十日經己○○指
    證白金堂位於台中縣沙鹿鎮○○路五十七巷二十五號旁之倉
    庫內，仍留有部分當時販毒稀釋及重新壓模分裝裝之相關工
    具後，經白金堂之同意前往上址執行搜索，當場於該倉庫內
    ，取出海洛因壓模所需之千斤頂一組、大小壓模工具各乙組
    、磅秤一台、稀釋海洛因用之葡萄糖粉十七包半、分裝袋二
    十個及分裝吸管乙支等物。
五、案經法務部調查局台中市調查站、警政署刑事警察局偵二隊
    第二組、台中縣警察局刑警隊、南投縣警察局刑警隊及南投
    分局、保三總隊第一大隊、海岸巡防署台中查緝隊及豐原憲
    兵隊等報告臺灣台中地方法院檢察署檢察官、臺灣南投地方
    法院檢察署檢察官偵查起訴，及移請臺灣南投地方法院併案
    審理。
    理      由
壹、程序方面：
    按證人、鑑定人依法應具結而未具結者，其證言或鑑定意見
    ，不得作為證據，現行刑事訴訟法第一百五十八條之三定有
    明文。惟該條文係於九十二年一月十四日修正，並於九十二
    年九月一日施行，依刑事訴訟法施行法第七條之三但書：「
    修正刑事訴訟法施行前已依法定程序進行之訴訟程序，其效
    力不受影響」之規定，如證人於該條文施行前之法定程序作
    證，其證言之證據能力，自不受九十二年九月一日始施行之
    修正後刑事訴訟法第一百五十八條之三的影響（最高法院九
    十三年度台上字第四一三七號刑事判決參照）。本件證人己○○、庚○○、蔡獻瑞、戊○○、甲○○、鄒金龍、李仁雄
    、丁○○、巫秋雄等人在調查局接受詢問、警詢及檢察官訊
    問時為相關陳述之時間皆在九十二年九月一日刑事訴訟法第
    一百五十八條之三施行之前（詳後說明），揆諸首揭說明，
    上開證人等在調查局接受詢問、警詢及檢察官訊問時所為之
    陳述，既均係依陳述當時之法定程序為之，該等陳述應仍有
    證據能力，自不受九十二年九月一日始施行之修正後刑事訴
    訟法第一百五十八條之三的影響，合先敘明。
貳、本案上訴人即被告（下稱被告）丙○○，矢口否認伊有前開
    任何犯行，辯稱：伊並無「阿水」之綽號，「阿水」實另有
    其人，己○○本身為販毒者，其為推卸責任，才指稱伊為幕
    後大哥或毒品供應者，但本案警方所查扣之海洛因或其他與
    毒品相關之器物、及槍械等違禁物，無一在伊之住、居所被
    警查獲，且依據毒品交易之相關證人所供，直接交付毒品與
    收受金錢者均為己○○，足證己○○於本案係居於販賣之角
    色，其有為邀證人保護法之寬典，而為不實供述之虞，對伊
    不利之指證，應非可信，李仁雄、庚○○、蔡獻瑞等人嗣後
    亦指證，伊非販毒之「阿水」，顯見己○○之指證不實，至
    於戊○○出售海洛因磚四塊給黃雪紅部分，全係戊○○與黃
    雪紅聯絡時間、地點交易，黃雪紅亦係將二百萬元直接交給
    戊○○，伊完全不知此事，此部分犯行與伊無關，關於己○○與洪劍昌持有之前開槍枝與子彈，更與伊無關，己○○就
    此部分之指證，亦非真實，殊非可信云云。
參、然查：
甲，關於被告丙○○販賣第一級毒品部分：
  一被告丙○○確有於九十一年四、五、六月間，將重約一或二
    兩不等之海洛因，販賣予庚○○，並將約定之毒品交由己○○，送至雙方約定之地點，交付予庚○○之事實，業據證人
    己○○於九十一年十一月二十七日偵訊中證稱：「（問：九
    十一年四、五月間，是否曾經依丙○○指示，數次將一兩或
    二兩不等之海洛因，送至台中市○○○街青島路口或高工路
    、五權南路口販賣給庚○○？）是丙○○叫我送過去的，錢
    由丙○○與庚○○另外算」、「（問：四、五月間，大概送
    了幾次？確實時間、地點、數量？）確實時間情形不記得了
    ，但每次約一兩或二兩」等語（見九十一年毒偵字第七二一
    號卷二第五八頁及背面），核與證人庚○○於警詢中證稱：
    「我從九十一年五月初開始，每隔一星期就向阿水、阿醜二
    人購買海洛因，每次一兩至二兩不等，每兩海洛因價格為十
    萬元，到被查獲為止，共購買約七次，而每次的購買模式都
    一樣，就是我先與阿醜聯絡，然後再與阿水談價格，之後再
    拿錢給阿醜，阿醜收到錢之後再拿毒品海洛因給我」、「我
    見過阿醜及阿水多次，但其本名我不甚清楚，阿醜是埔里人
    ，阿水係沙鹿人，阿醜好像叫己○○，阿水我實不清楚」、
    「（提示口卡照片）（詳視後作答）是的，己○○即阿醜仔
    、張佳陽即阿水仔本人無誤」、「我自九十一年五月份起，
    開始向台中市綽號阿水仔（丙○○同音）之男子購買海洛因
    、安非他命，但有時候向綽號阿水仔購買毒品時，他都會叫
    綽號阿醜仔（己○○）幫他送毒品」、「第一次於九十一年
    五月中旬，．．．．．．，第二次於九十一年五月底，．．
    ．．．．，第三次於九十一年六月二十三、四日左右，．．
    ．．．．；另一些我自己向綽號阿水購買少量海洛因，每次
    數量大約一兩左右，時間均在九十一年五月十日至六月底，
    交易地點在草屯鎮稻香汽車旅館、台中市○○○路、高工路
    口、台中市○○路、光復路口旁停車場、台中市○○○路、
    富中路口，都是向綽號阿水購買毒品，綽號阿醜將毒品送過
    來，一手交錢」等語（見九十一年度他字第五四三號九十一
    年七月六日警詢筆錄、九十一年度毒偵字第七二一號卷一第
    一九六背面至一九七頁）及九十一年十一月二十七日檢察官
    偵訊中證稱「約有三、四次，但確實情形已不太清楚」等語
    （見九十一年毒偵字第七二一號卷二第五八頁及背面（九十
    一年十一月二十七日偵訊筆錄）。渠等於警詢、偵查中，均
    證稱，證人庚○○曾以現金向被告丙○○購買海洛因之情節
    ，雖交易次數有些許差異，然所證述情節大致相符，此外，
    復有證人己○○、庚○○分別指認交付毒品地點照片各一張
    附卷可憑。本院審酌前開證人，就購買海洛因之主要情節，
    交易地點、價格、當時交易之具體情節，互核無訛。且被告
    丙○○與證人己○○之關係，素無嫌隙，被告丙○○並曾透
    過立法委員之關係，於九十一年八月一日進入臺灣南投看守
    所接見證人己○○，有臺灣南投看守所九十一年八月七日函
    覆臺灣南投地方法院檢察署附件影本附卷可查（見九十一年
    毒偵字第七二一號卷第九十一頁，又依前開接見譯文，其雙
    方於會面當時，言語之間，熱絡深入，衡諸常情，應可足認
    其二人關係密切良好），顯示二人交情良好，應無挾怨誣攀
    之誼。證人己○○於原審亦證稱，其在偵訊所為之供詞均為
    實在。又證人庚○○於法院庭訊時，對於警詢、偵訊所述之
    內容，並無主張受逼供刑求或其他不正之方法，顯係應出於
    自由意志下所為之陳述，綜上各情，證人庚○○於警詢、偵
    查中所為證述應屬真實，堪予採信，具有較可信之情況，且
    為證明被告丙○○犯罪事實存否所必要，依刑事訴訟法第一
    百五十九條之一第二項、第一百五十九條之二等規定，自堪
    為被告丙○○不利之認定，是證人庚○○於原審及本院歷次
    庭訊否認見過丙○○，丙○○並不是當時所見到的「阿水」
    ，顯係迴護被告丙○○之詞，洵不足採。證人庚○○復於本
    院上訴審及更(一)審審理時，證稱上開交易毒品海洛因之金額
    約有四、五十萬元等語，本院爰為上開毒品交易有利於被告
    丙○○之認定為四十萬元。
  二被告丙○○確有於九十一年五月六日下午四、五許，與己○○各自駕駛乙部自小客車，並由己○○攜帶毒品海洛因乙包
    ，載至台中市○○○路與黎明路交叉口附近之「米奇汽車旅
    館」，欲販賣予蔡獻瑞、李仁雄等人，然因被告丙○○於前
    往交易之途中，發現遭警調單位之車輛跟監，而臨時取消該
    次交易，因而未交易成功之事實，業據證人己○○先後於警
    詢及偵查中證稱：「我於九十一年四月迄今，幫丙○○運送
    海洛因及毒品予丙○○指定之買方約十餘次。．．．．．．
    本年五月初（詳細時間記不清楚）『阿水』和我各開一部車
    ，由我將六兩左右之海洛因運送至五權西路、黎明路交叉口
    『米琪汽車旅館』給綽號『毛遂仔』之男子，但因發現有一
    部玻璃全黑之箱型車在場，懷疑遭人監視，『阿水』要我取
    消交易，隨後海洛因由『阿水』帶回」、「本案發生當日（
    經查為九十一年五月六日）下午約五至六點，因原本丙○○
    欲在台中市○○○路『米奇汽車旅館』販賣給李仁雄、蔡獻
    瑞一塊海洛英磚，後因發覺情況不對而作罷，丙○○遂載我
    至白金堂家，將那一塊海洛英交給白金堂，並叫白金堂『把
    東西處理一下（指稀釋壓模）』，所以白金堂才會依丙○○
    之指示『一半走』（指半塊）至『１ｓｅｖｅｎ』交給我轉
    交給李仁雄」、「原本在九十一年五月份某一天，原本我與
    阿水開一部車至米奇汽車旅館，要與蔡獻瑞及李仁雄交易毒
    品，但後來阿水發現好像有情治單位的人員在跟監，所以那
    一次並沒交易成功」、「當時是丙○○把海洛因拿給我，重
    量已不記得了，後來至快到米奇附近，他說好像有人跟監，
    叫我不要進去，後來才折返至白金堂家裡去，把東西交白金
    堂，後來丙○○有叫白金堂再處理即再稀釋，後來李仁雄打
    電話來說，一直要買，所以後來才有當天傍晚在便利商店交
    海洛因三十二萬元的事」等語（見九十一年度毒偵字第七二
    一號卷一第三三頁、第二一七頁背面、第二八五頁背面、九
    十一年毒偵字七二一號卷二第五八頁背面），另證人蔡獻瑞
    於台中市調查站詢問時，亦證稱「我係於今年五月間，透過
    我草屯朋友庚○○向『阿水』購買海洛因，每次數量均為一
    塊，重量為九兩三，價格為新台幣（下同）七十萬元，均係
    由庚○○出面跟『阿水』談，我總共向『阿水』購買四次。
    通常我們在交易前，係先由透過庚○○出面與『阿水』談妥
    價格後，錢先交給『阿水』，再由『阿水』的手下『阿醜』
    將海洛因交給我。我第一次與『阿水』交易數量為一塊，係
    由我與草屯綽號『大頭』共同合資七十萬元，係五月初在台
    中市○○○路及黎明路附近之『米堤汽車旅館』前交易，當
    時是由『阿水』與『阿醜』各開一部車，帶我及庚○○至『
    米堤汽車旅館』準備交易，可是『阿水』發現有一部藍色箱
    型車，一再跟蹤我們，經『阿水』通知該藍色箱型車係調查
    局的車子在跟蹤，因此取消交易；．．．．．．」、「我於
    九十一年八月五日在貴站所供述之第一次與『阿水』交易之
    處所『米堤汽車旅館』應改為【米奇汽車旅館】」等語，復
    於檢察官偵訊中供證：「李仁雄一起去，我們是合資的，後
    來沒交易成功，是因為丙○○他們那邊有人打電話給大頭，
    說他們好像被跟監，叫我們快閃」之情。渠等於警詢、偵查
    中，均證稱，證人蔡獻瑞曾以現金向被告丙○○購買海洛因
    之情節，且所證述內容大致相符。此外，復有證人己○○、
    蔡獻瑞分別指認，交付毒品地點照片各一張附卷可憑。又無
    顯不可信之情況，自堪為被告不利之認定，是證人蔡獻瑞於
    本院歷次庭訊否認見過丙○○，丙○○並不是當時所見到「
    阿水」，顯係迴護被告丙○○之詞，洵不足採。
  三前開於九十一年五月六日下午十九時許，先由丙○○、己○○二人在台中縣沙鹿鎮「風尚人文咖啡館」與李仁雄、鄒金
    龍談妥交易為半塊海洛因磚、價格三十五萬元後，嗣由丙○○打電話通知白金堂，將半塊海洛因磚送約定地點之事實，
    業據證人己○○先後於警詢、偵查中證稱：「於九十一年五
    月左右，當天下午五、六點左右，李仁雄與蔡獻瑞本欲向丙○○購買一塊海洛因，價格講好是新台幣五十五萬元，後因
    有事取消交易，約當天晚上七、八點，我與丙○○在台中縣
    沙鹿鎮『風尚人文咖啡館』用餐時，李仁雄打電話給我，說
    要與我見面，我問丙○○，他說：「叫大頭（指李仁雄）過
    來餐廳談」，之後李仁雄說要買『半塊』（指海洛因），丙○○開價新台幣參拾伍萬元，李仁雄遂答應」、「由李仁雄
    開車載其小弟鄒金龍尾隨，在巷內小路繞了近二十分鐘，才
    在台中縣梧棲鎮○○路○段與永興路一段路口之『１便利超
    商』前進行交易」、「丙○○將車停在『１便利商店』，李
    仁雄車停於其前約十公尺，丙○○在停車前打電話給白金堂
    說：『等一下人家要處理事情，『一半走』（指半塊海洛英
    ）』，我即至李仁雄車內坐。李仁雄說：『是否請丙○○算
    便宜一點，參拾貳萬，看好不好？』，丙○○即說『可以』
    ，『三十二萬賣他』，約再隔十分鐘，白金堂即駕一老ＢＭ
    Ｗ鐵灰色自小客車至李仁雄車旁，搖下車窗，由我再伸手將
    該海洛因接過來再交給李仁雄，而李仁雄再將現金參拾貳萬
    元交給我，我下車後，再坐上丙○○車上，將參拾貳萬元交
    給丙○○，而李仁雄隨即開車載鄒金龍離去」等語（見九十
    一年毒偵字第七二一號卷一第二三五頁背面、第二九七頁及
    背面），及經證人鄒金龍於警詢中（見九十一年毒偵字第七
    二一號卷一第二九七頁及反面）證稱：「李仁雄於右記時間
    載我去向『阿水」（指丙○○）（是透過己○○聯絡的）以
    新台幣三十二萬元購買半塊海洛因（四兩半）」、「起先我
    隨李仁雄在台中縣沙鹿鎮『風尚人文咖啡館』找到丙○○，
    及己○○他倆正在用餐，後李仁雄向丙○○要購買右數量之
    毒品，丙○○載己○○駕Ｓ３２０朋馳黑色自小客車，帶領
    我們之黑色日產自小客車從『風尚人文咖啡館』至一有『１
    』便利商店前（行程一、二十分鐘）進行交易」、「『阿醜
    』坐到我們車上後座，向李仁雄點交購毒現金，本來購價三
    十五萬元，後李仁雄請『阿醜』己○○請示『阿水』丙○○
    『是否算三十二萬元』。後己○○下車問丙○○後，上車說
    『可以』後，己○○收現金三十二萬元，十分鐘左右，照片
    之人（指白金堂）即開ＢＭＷ老車來，將半塊海洛因交予後
    座之己○○後，交給李仁雄。」等語，及檢察官偵訊中「（
    問：李仁雄的毒品向何人購買？）是向綽號阿水的人買的。
    」、「（問：提示丙○○九十一他字五四三號卷附之相片，
    是否此人即是你所稱之阿水？）是。」、「（問：交易情形
    如何？）約在九十一年五月份，我及李仁雄開車去向阿水買
    毒品，因阿水說有人跟車，所以後來一直將車開至台中縣東
    勢的某一家７－１１便利商店後，阿水即在我們的車窗邊說
    話，說東西馬上就來了，後來阿水即離開。隨後有一個年紀
    大的人即將毒品拿來後人就走了。之後由『阿醜』仔上車來
    收錢，當時買海洛因磚半塊價錢約三十、四十萬左右，實際
    金額已忘了。（問：提示卷附白金堂相片，是否即是當時將
    海洛因磚交給『大頭仔』的人（即李仁雄）？）是，就是他
    沒錯」等情（見九十一年毒偵字七二一號卷一第一五五背面
    至第一五六頁），及證人李仁雄於警詢中，證述：「我曾於
    今九十一年五月初約晚上七、八點，載鄒金龍到台中縣沙鹿
    鎮『風尚人文咖啡館』，透過『阿醜』（指己○○）之關係
    向阿水（指丙○○）以新台幣三十二萬元購買半塊海洛因（
    約四兩半）」、「車到便利商店前，己○○從丙○○車上下
    來至我車之後座靠駕駛座邊，己○○先看我錢是否帶夠。後
    我要求己○○去向丙○○講『可以算三十二萬』，後己○○
    下車後問丙○○後，再進到我車內稱『可以』，點算過現金
    數目後，約五至十分鐘，一開灰色老ＢＭＷ之如口卡相片白
    金堂（Ｚ000000000）者，將車開靠近我左車旁，
    並由己○○將半塊海洛因壹包，接手並交給我後，再由丙○○開車載己○○帶領我，及鄒金龍至中棲路返回台中」（見
    九十一年毒偵字第七二一號卷一第二五五頁反面至第二五六
    頁反面），於檢察官偵訊時證稱「（問：五月初向丙○○購
    買毒品海洛因之確實地點及價格為何？）確實地點是梧棲的
    一家便利商店，那天說，在東勢是因地點不熟，記錯了。交
    易價格為原三十五萬，後向己○○說可否算便宜一點，後來
    劉某問丙○○，才以三十二萬元成交。數量為半塊、四兩半
    ，但品質很差，已稀釋得很差」等語。查證人己○○、鄒金
    龍、李仁雄三人於警詢、偵查中均證稱，證人鄒金龍曾以現
    金向被告丙○○購買第一級毒品海洛因之情事，且所證述內
    容大致相符，此外，復有證人己○○、鄒金龍、李仁雄分別
    當場指認現場照片共十一張附卷足憑，證人李仁雄、鄒金龍
    雖於原審法院庭訊時，變異前詞，改稱不認識被告丙○○，
    綽號「阿水」之人並非被告丙○○云云，另證人己○○亦稱
    ，載運海洛因前來之「白金」非同案被告白金堂，被告丙○○亦未參與此事。惟證人己○○就被告丙○○此部分之犯行
    ，前已指證甚明。另證人鄒金龍、李仁雄於警詢中，就購買
    海洛因之主要情節，交易地點、價格、當時交易之具體情節
    ，核與其於偵訊中所證述具體情節大致相符，顯見證人鄒金
    龍、李仁雄上述於警詢與偵訊之內容，顯應係出於自己親身
    經歷之事實，且核與證人己○○前開所證述之內容，互核無
    訛。又證人於本院上訴審庭訊時，對於警偵訊所述之內容，
    並無主張受逼供刑求或其他不正之方法，顯係應出於自由意
    志下所為之陳述，綜上各情，證人鄒金龍、李仁雄於警詢、
    偵查中所為證述應屬真實，堪予採信，具有較可信之情況，
    且為證明被告丙○○犯罪事實存否所必要，依刑事訴訟法第
    一百五十九條之一第二項、第一百五十九條之二等規定，應
    得作為認定被告丙○○犯行之證據，證人己○○、李仁雄、
    鄒金龍嗣後翻異之詞，應係事後迴護被告丙○○之詞，不足
    採信。另同案被告白金堂係駕駛何一車牌號碼之ＢＭＷ廠牌
    之自小客車，載運半塊海洛因磚前去台中縣梧棲鎮○○路○
    段與永興路一段之交叉口附近之「１便利超商」交給己○○
    ，尚屬不明，縱使同案被告白金堂所有車牌號碼為Ｐ九－六
    四二八號之ＢＭＷ廠牌自小客車，係於九十一年六月底才辦
    理過戶，亦不能認定同案被告白金堂在辦理過戶之前，一定
    無法駕駛上開車輛，同案被告白金堂此部分所辯，亦非可採
    。
  四上揭於九十一年五月間某日，庚○○夥同嘉義綽號「阿順」
    等二位買主，欲向丙○○購買乙塊海洛因磚，嗣由己○○駕
    車將乙塊海洛因磚載至指定之交易地點時，然為嘉義之買主
    「阿順」等二人，各持乙把手槍以黑吃黑之方式，將該塊海
    洛因磚予以搶走，而交易未成功一情，業據證人己○○於警
    詢中證稱：「在九十一年四、五月間，簡某介紹嘉義來的買
    方（不知名之男子）兩人要向阿水購買一塊（約九兩）海洛
    因磚，當時約在柳楊東路與青島路口附近交易，在場有我、
    阿水、簡某與嘉義來的買方，在交易時，嘉義來的買方拿出
    兩隻槍枝，將此次交易的一塊（約九兩）海洛因磚搶走，事
    後阿水要簡某負責」等語，復於檢察官偵訊時證稱「因庚○○是透過文雄來找我的，所以阿水認為我要負擔一部分的責
    任，當時嘉義來的買主一人持一把槍抵住我，就把我原本要
    賣的海洛因搶走了，約九兩重。」等情（見九十一年毒偵字
    第七二一號卷一第二一八頁背面）明確。核與證人庚○○於
    台中市調查站接受詢問中所證稱：「我是與嘉義阿寶的朋友
    阿順一起去買的，另一個是阿順的朋友，綽號不詳，一起去
    購買，當時我是透過己○○的朋友與己○○聯絡，後來嘉義
    的朋友坐我的車至青島路與柳楊東街口附近等，而己○○與
    丙○○各開一部車來，而阿順他們上己○○他們的車，叫我
    回原來的地方等，不要跟，過沒多久，己○○的朋友綽號『
    文雄』者，即打電話來說東西被搶，叫我到現場去」、「後
    來叫草屯的一位老潘出來協調，保證我不會跑，由我賠才了
    事」等語（見九十一年毒偵字第七二一號卷一第一四一頁至
    一四二頁背面）。上開毒品買賣既未實際完成交易，尚難認
    定上開證人有無中生有虛擬情節誣攀被告丙○○之動機。且
    上開證人於警詢、偵訊中，就購買海洛因之主要情節，交易
    地點、價格、當時交易之情形，後來發生「黑吃黑」之情節
    敘述，亦互核相符，足證所證並非虛構。上開證人於原審法
    院庭訊時，對於前開警詢、偵訊所述之內容，並無主張受逼
    供刑求或其他不正之方法，顯係應出於自由意志下所為之陳
    述。綜上各情，證人庚○○於警詢、偵查中所為證述應屬真
    實，堪予採信，具有較可信之情況，且為證明被告丙○○犯
    罪事實存否所必要，依刑事訴訟法第一百五十九條之一第二
    項、第一百五十九條之二等規定，應作為認定被告丙○○犯
    行之證據。
  五又蔡獻瑞與庚○○於九十一年五月間某日至六月間，有共同
    集資，共向丙○○購買海洛因三次一節（即有關事實欄二(五)
    、二(六)、二(七)），業據證人蔡獻瑞歷次於警詢、偵查中證述
    明確。其於台中調查站接受詢問時，證稱：「（經提示『丙○○口卡』，詳視後作答）我認識此人，他有二個綽號叫做
    『阿猴』、及『阿水』，通常我都稱他為『阿水』，我並不
    知道他的本名，我與他並沒有私人恩怨」、「於今年五月間
    ，透過我草屯朋友庚○○向『阿水』購買海洛因，每次數量
    均為一塊，重量為九兩三，價格為七十萬元，均係由庚○○
    出面跟『阿水』談，我總共向『阿水』購買四次。通常我們
    在交易前，係先透過庚○○出面與『阿水』談妥價格後，錢
    先交給『阿水』，再由『阿水』的手下『阿醜』將海洛因交
    給我。我第一次與『阿水』交易數量為一塊，係由我與草屯
    綽號『大頭』共同合資七十萬元，係五月初在台中市○○○
    路及黎明路附近之『米堤汽車旅館』前交易，當時是由與『
    阿水』與『阿醜』各開一部車帶我及庚○○至『米堤汽車旅
    館』準備交易，可是『阿水』發現有一部藍色箱型車一再跟
    蹤我們，經『阿水』通知該藍色箱型車係調查局的車子在跟
    蹤，因此取消交易；後來三次亦都改在台中市十期重劃區尊
    龍大舞廳附近之『甲天下賓果餐廳』交易，最後三次都有完
    成交易」、「我於九十一年八月五日在貴站所供述之第一次
    與『阿水』交易之處所『米堤汽車旅館』應改為『米奇汽車
    旅館』，而後面三次交易地點『甲天下賓果餐廳』應為『甲
    天地賓果餐廳』」、「第一次大約在今年五月底，我出新台
    幣六十五萬元，庚○○出五萬元，由庚○○出面與阿水談妥
    價格，以每塊（重量為九兩三）七十萬元交易。第二次約在
    六月中旬我出六十萬元，庚○○出七萬元，也是由庚○○出
    面與『阿水』談妥價格以每塊（重量為九兩三）六十七萬元
    交易，但是第二次的品質不好，由我再出十四萬元，而『阿
    水』則再補二兩重給我。第三次大約是在六月底由我出四十
    萬元，庚○○出三十萬元，也是由庚○○出面與『阿水』談
    妥價格以每塊（重量為九兩三）七十萬元交易。這三次交易
    都是我在『甲天地賓果餐廳』拿錢給庚○○，由庚○○出面
    與阿水交易，而我則在『甲天地賓果餐廳』裡面打電動玩具
    ，等庚○○取回海洛因」等語（見九十一年度毒偵字第七二
    一號卷一第八十二至八十三頁、第一○六頁至第一一○頁）
    ，於檢察官偵訊時，復稱「我與庚○○合夥買的，交錢給他
    時，他有說要向綽號『阿水』者買的。（問：提示卷附丙○○相片，是否即賣你毒品綽號阿水的丙○○？）是，他另一
    個綽號叫阿猴。」、「（問：如何確認是跟阿水購買？）因
    有一次購買到海洛因塊，品質不好，我有與阿水通過電話，
    我另外再出十四萬元，他另外補二兩給我。」、「（問：如
    何確認通話的是阿水？）因是庚○○先跟阿水講電話，後來
    庚○○才將電話交我講。另在五月底即第一次時，我曾見到
    阿水把毒品拿到甲天地賓果餐廳給庚○○，之後庚○○就把
    東西分給我。」、「（問：第三次是否由你出四十萬元，庚○○三十萬元，由庚○○出面向丙○○購買？）是，這次他
    分得四兩六五」等情，核與證人庚○○於台中市調查站所證
    稱：「認識蔡獻瑞，渠綽號為『毛瑞』，我們曾共同出資向
    綽號『阿水』之丙○○購買海洛因，第一次大約在今年五月
    底，蔡獻瑞出新台幣（下同）六十五萬元，我出五萬元，由
    我出面與『阿水』談妥價格以每塊（重量為九兩三）七十萬
    元交易。第二次約在六月中旬蔡獻瑞出六十萬元，我出七萬
    元，也是由我出面與「阿水」談妥價格，以每塊（重量為九
    兩三）六十七萬元交易，但是第二次的品質不好，由蔡獻瑞
    再出十四萬元，而『阿水』則再補二兩重給蔡獻瑞。第三次
    大約是在六月底由蔡獻瑞出四十萬元，我出二十萬元，另由
    我朋友簡義文出資十萬元，也是由我出面與「阿水」談妥價
    格以每塊（重量為九兩三）七十萬元交易。這三次交易都是
    蔡獻瑞在『甲天地賓果餐廳』拿錢給我，由我出面與阿水交
    易，而蔡獻瑞則在『甲天地賓果餐廳』裡面打電動玩具，等
    我取回海洛因，第一次是我先將錢交給『阿水』，『阿水』
    才在『甲天地賓果餐廳』對面之裕毛屋，將海洛因交給我，
    當時阿水係駕其車號尾碼５７８８之黑色賓士轎車來交貨；
    第二次我在青島路四段與柳陽東街大圳旁先將錢交給『阿醜
    』，『阿醜』將錢轉交給『阿水』後，『阿醜』再騎機車過
    來將海洛因交給我；第三次也是在青島路四段與柳陽東街大
    圳旁交易，而此次是我先將錢交給『阿水』，再由『阿醜』
    將海洛因交給我，此三次交易完成後，我均回『甲天地賓果
    餐廳』與蔡獻瑞會合，回去後再依出資比率分配。」、「第
    一次於九十一年五月中旬（詳細時間我忘了）我和綽號毛瑞
    仔（蔡獻瑞），一同合資新台幣七十萬元（我出資五萬，另
    蔡獻瑞出資六十五萬），在台中市○○路裕毛屋向綽號阿水
    購買海洛因磚乙塊，當時我和綽號毛瑞仔（蔡獻瑞）一同前
    往，由我親自將新台幣七十萬交給綽號阿水，綽號阿水將大
    衛杜夫香菸外殼內裝海洛因磚乙塊親手交給我；第二次於九
    十一年五月底（詳細時間我忘了）我和綽號毛瑞仔（蔡獻瑞
    ），一同合資新台幣六十七萬元（我出資七萬，另蔡獻瑞出
    資六十萬），在台中市○○路與長島路旁，一樣向綽號阿水
    購買海洛因磚乙塊，當時我和綽號毛瑞仔（蔡獻瑞）一同前
    往，由我親自將新台幣六十七萬元交給綽號阿水，約過了十
    分鐘，另綽號阿醜騎機車過來，將乙塊海洛因磚用報紙包好
    親手交給我；第三次於九十一年六月二十三、四日左右，我
    和綽號毛瑞仔（蔡獻瑞）、簡義文，一同合資新台幣七十萬
    元（我出資二十萬，另蔡獻瑞出資四十萬、簡義文出資十萬
    ），在台中市○○路與長島路旁，一樣向綽號阿水購買雙獅
    牌海洛因磚乙塊，當時我和綽號毛瑞仔（蔡獻瑞）一同前往
    ，由我親自將新台幣七十萬交給綽號阿水，約過了十分鐘，
    另綽號阿醜開自小客車９Ｊ─１３６１三菱銀色過來，將乙
    塊雙獅海洛因磚乙塊用報紙包好親手交給我」等語（見同上
    偵卷第第一四○至一四一頁、第一九六頁反面至一九七頁）
    大致相符。嗣於九十一年十一月二十七日臺灣南投地方法院
    檢察署檢察官偵訊時，證人庚○○、蔡獻瑞均為同前之陳述
    ，證人己○○就事實欄二(六)、二(七)部分亦為同前之陳述（見
    九十一年毒偵字第七二一號卷二第六十頁至第六十一頁）。
    此外，復有己○○就事實欄二(六)、二(七)部分指認毒品交易地
    點之現場照片六張附卷足憑。又證人庚○○於原審法院九十
    二年訴字第一○五號被告己○○違反毒品危害防制條例案件
    ，亦證稱：「（檢察官問：九十一年七月三日是否有在草屯
    鎮被查獲毒品？毒品來源？交易經過？）有，是向「阿水」
    的人買的，約在查獲前一個星期買的，我先將錢交給『阿水
    』，之後由己○○拿來給我，我那時跟蔡獻瑞等人合資，打
    電話給『阿水』問有無貨，『阿水』叫我們在台中市○○路
    旁等，『阿水』是丙○○，己○○綽號『阿醜』（台語）」
    等語。按參酌前開證人己○○（就事實欄二(六)、二(七)部分）
    、庚○○、蔡獻瑞（均就事實欄二(五)、二(六)、二(七)部分）於
    警詢與偵訊時，就購買海洛因之主要情節，諸如：購買之次
    數、地點、價格，二者均相吻合；顯見證人前開上述於警詢
    與偵訊之內容，應均係出於其親身經歷之事實。又渠等於警
    詢、偵訊中所述並無受到逼供刑求或其他不正之方法，則上
    開陳述，應係出於其自由意志之下所陳述，得作為認定其犯
    罪事實之證據。綜合以上各情，足證上述庚○○、蔡獻瑞於
    警詢、偵查時之證述應屬真實，堪予採信，具有較可信之特
    別情況，且為證明被告丙○○犯罪事實存否所必要，依刑事
    訴訟法第一百五十九條之一第二項、第一百五十九條之二等
    規定，應得作為證據。至於證人庚○○、蔡獻瑞於原審法院
    及本院歷次審理時，並證人己○○於本院歷次審理時均改稱
    ：丙○○並不是「阿水」云云，皆顯係迴護被告丙○○之詞
    ，不足以採信。
  六被告丙○○確有於九十一年五月二十三日，與戊○○、己○○三人與甲○○聯絡後，約定在台中市○○路與五權西路口
    某機車行前碰面，丙○○並依戊○○指示，將前開甲○○所
    交付十六塊海洛因磚帶走，並交由己○○藏放於台中市工業
    區○○○路一一七巷十九弄二之六號六樓其胞兄劉偉宏住所
    一情，業據證人己○○、戊○○、甲○○於警詢、偵查中證
    述屬實。其中，己○○於九十一年十一月一日偵訊時證稱：
    「（檢察官問：九十一年五月二十三日下午是否有開車載丙○○、戊○○（提示口卡片）至五權西路及文心南路口，與
    北部送海洛因下來之人碰頭？）日期記不清楚，但確有此事
    」、「（問：丙○○把十六塊海洛因磚搬至你車上後，是否
    即交由你保管？）是，丙○○跟我把東西拿至我哥哥位於台
    中市工業區○○○路一一七巷十九弄二之六號六樓住處藏放
    ，當時我一人上去，丙○○在車上等」、「（問：十六塊海
    洛因磚後來如何處理？）其中有四塊，是丙○○於當天晚上
    要我拿下來，送至麗池咖啡廳交給戊○○，後來我們就走了
    」、「（問：他賣給何人，賣多少錢我不清楚，但我聽丙○○說，均賣給高雄一個長得很高的人，好像之前有與丙○○
    一起關過，綽號叫『長腳仔』，事後『長腳仔』又拿了三、
    四百萬現金要來跟丙○○買海洛因，後因基隆火燒船事件，
    所以沒有辦法供應給他」等語（見九十一年偵字第四三九一
    號卷第六十至六十一頁），再於原審法院證稱：「那次是丙○○要我開車去麗池咖啡廳載他朋友，當時我不知道他朋友
    名字，是後來調查站偵訊時，我才知道他名叫戊○○，戊○○綽號叫「阿岳仔』，是之前我聽丙○○告訴我，戊○○綽
    號「阿岳仔』，那次我開車到文心南二路麗池咖啡廳載他朋
    友，後來他朋友上車後，丙○○要我開車到五權南路跟文心
    路口，在那邊等朋友，當時我車上有戊○○跟丙○○，他們
    都坐在後座，我沒仔細聽他們說什麼，後來又有一輛銀色裕
    隆ＣＥＦＩＲＯ的車來，丙○○就叫我開車，銀色的車子跟
    著我繞，後約五至十分鐘後，他們就叫我停車，戊○○就下
    車走向銀色的車子並開車，後來丙○○要我繼續開車，開了
    五至十分鐘後，丙○○要我停車，銀色的車子這時就靠在我
    前面，後來丙○○下車走向銀色車子，並自該車拿一包東西
    回到我車上，我就開車走了，那包東西丙○○要我帶回家放
    ，我回家打開看後，發現是十六塊海洛因，但全部已有敲碎
    ，用一包包著，共包十六包，那天晚上，丙○○打電話給我
    說，要來找我，見面後，丙○○要我將白天拿的海洛因取四
    包出來，丙○○要我開車載他去麗池咖啡廳，當時戊○○已
    在咖啡廳，戊○○見我們到後，就走出來，由我搖下車窗，
    將四包海洛因交給戊○○，我們就走了，戊○○後來將海洛
    因交給誰我就不知道了，剩下的十二包海洛因，丙○○陸續
    跟我拿走了」等情（見原審卷一第二六三、二六四頁）；而
    證人甲○○於九十一年十月二十二日台中市調站接受詢問時
    ，證稱：「九十一年五月二十三日凌晨（確實時段已記不清
    楚），莊良賢由大陸打電話給我，要我取出我代為保管海洛
    因磚十六塊，於當日下午到台中市交給前述之『岳兄』，渠
    並留『岳兄』電話給我，要我到台中時聯絡『岳兄』，我即
    依莊良賢指示，於當日中午帶著要交給『岳兄』之十六塊海
    洛因磚，由宜蘭市出發南下台中，我約於當日下午三點多時
    ，到達台中市○○路的交流道，我即與『岳兄』聯絡要在何
    處見面，渠即要我到文心路與五權西路交叉口的地方見面，
    渠並問我，開何種車輛？顏色及車號，我即告知，我係開銀
    色裕隆車號Ｔ８─６５７５的車子後，即依「岳兄」指示出
    發到文心路與五權西路交叉口之機車行前等他，大約等了十
    幾分鐘，有一部銀色的轎車開到我車子旁，當時有三個人，
    而前述『岳兄』即問我是否為『骨頭』（我的綽號），我亦
    問他是否為『岳兄』，雙方確認身份後，渠即指示我的車子
    ，跟他們的車子走，兩部車子即在台中市○○路附近道路繞
    行，後來『岳兄』即上我的車子，我即將我帶下來的十六塊
    海洛因磚展示給他看，他並沒有要我馬上交給他，渠指示我
    載他跟著前面銀色車子走，回五權西路上後，前述銀色車子
    停下來，我亦跟著停車，在車子行進過程中，『岳兄』有打
    電話給銀色車子裡的人，俟兩方車輛停止後，前面銀色車子
    有下來一留平頭的男子到我車旁，我即將該十六塊海洛因磚
    展示給他看，確認後交給該名男子，該男子即帶前述十六塊
    海洛因磚回到銀色車子後離去，而『岳兄』則自行離去，至
    於『岳兄』如何離開現場，我則不清楚，雙方交易完成後，
    我問『岳兄』高速公路的方向，即沿五權西路上高速公路北
    上，返回北部」等情（見九十一年偵字第四三九一號卷第三
    十三至三十四頁），後並於九十一年十月二十二日檢察官偵
    訊時，復證稱：「莊良賢在當日凌晨，從大陸打來告訴我，
    叫我拿十六塊至台中市給『岳兄』，他當時有給我岳兄的電
    話，叫我至台中時再打他的電話跟他確認，他的電話我已不
    記得了，我的手機應是0000000000，不然就是0
    000000000，都是我跟戊○○單線聯絡，到了五權
    西路及文心路口的機車行時，岳兄有搖下車窗叫我跟他走，
    走了一段路，岳兄他即上我的車，叫我再跟前面的車走，在
    走了一段後，前面的車停下，就下來一個留平頭的人，把海
    洛因磚十六塊搬走，再上他原來的車離開，而岳兄是自行離
    開的。」、「（檢察官問：岳兄是否即是剛才提示之戊○○
    ？）是」、「（問：留平頭取走十六塊海洛因磚的是否就是
    剛才提示相片之丙○○？）是」、「（問：有關交易之價格
    及取款之方式，清不清楚？）不清楚，我只是依莊良賢指示
    去送貨而已」各情（見九十一年偵字第四三九一號卷第五十
    三頁背面至第五十四頁背面）；另證人戊○○於九十一年十
    月三十一日檢察官偵訊時，亦證稱：「我向『阿賢』買的，
    是他打電話給我，說他會叫人送下來給我，叫我留一支電話
    ，他會叫他打電話與我，當天我跟丙○○、己○○三人去接
    的，當時由己○○開車載我們去，我們與甲○○是在文心路
    與五權西路之機車行碰面，碰面後，我要甲○○跟我們走，
    走了一段路後，換我上甲○○的車繼續跟己○○開的車，直
    至己○○停車後，我們也跟著停車，後來丙○○即下車，將
    十六塊海洛因磚從甲○○的車搬上己○○的車，然後就各自
    走各自的了」、「（檢察官問：十六塊海洛因磚後來如何處
    理？）先寄放丙○○那裡，當天晚上我有打電話給丙○○，
    叫他叫小弟送四塊至麗池咖啡廳，後來他打己○○送四塊來
    ，後來這四塊以二百萬之價格賣黃雪紅，結果他出去就被捉
    了」、「（檢察官問：跟莊良賢的這十六塊交易情形為何？
    ）當時約定二塊即一對一○五萬，先給我貨，待我賣出後，
    我再匯至大陸給他。」、「（檢察官問：丙○○、己○○事
    後如何處理剩餘的十二塊？）我不清楚，他們都賣掉了，然
    後我告訴丙○○大陸的帳號，請他直接匯過去，因十六塊是
    八四○萬，我自己匯了二○○萬，所以丙○○他應該匯了六
    四○萬，至於他匯幾次我不記得了，但他每次匯完都有拿憑
    條給我看」、「（檢察官問：本次十六塊海洛因磚交易你賺
    多少？）我沒有賺，因第一天晚上黃雪紅他們就出事了，所
    以我就沒再管，丙○○的東西都是己○○幫他處理，所以剩
    餘的十二塊稀釋成幾塊或每塊賣多少錢我都不清楚」等語（
    見九十一年偵字第四三九一號卷第五十七頁及背面）。查前
    開證人己○○、戊○○、甲○○所證述之內容，對於交易毒
    品之地點、數量、交易之具體情形，互核無誤，堪認為真實
    。且依證人戊○○上開所稱：該十六塊海洛因磚是其向莊良
    賢所買，由丙○○將該十六塊海洛因磚從甲○○的車搬上己○○的車等語，及證人己○○上開所稱：丙○○要其保管該
    十六塊海洛因磚，而於當天晚上，又要其將其中四塊海洛因
    磚送至麗池咖啡廳等語，可認該十六塊海洛因磚是被告丙○○、戊○○、己○○向莊良賢所購買，而由莊良賢囑咐甲○○至台中交貨甚明。至證人己○○、戊○○、甲○○於本院
    審理時均改稱：丙○○並未參與此次犯行云云，應係迴護被
    告丙○○之詞，難以遽採。是被告丙○○所辯前情，係屬卸
    責之詞，不足採信。
  七綜合以上各情，被告丙○○所辯，顯係事後卸責之詞，不足
    採信。又衡諸被告丙○○上開販賣海洛因之數量甚多，價格
    亦高，顯然不可能係在大量購入海洛因之後，始萌生販賣營
    利之意圖，應認被告丙○○係於購入海洛因之初，即有販賣
    營利之主觀犯意，始符情理。此外，復有電動研磨機一具、
    海洛因壓模工具一組、海洛因分裝工具一包、磅秤二臺、裝
    粉末膠囊塑膠管一條、小空包裝袋三百六十三個、大空包裝
    八十四個、海洛因分裝墊板五片、大分裝袋四個、千斤頂一
    組、大小壓模工具各一組、稀釋海洛因用之葡萄糖粉十七包
    半、分裝袋二十個及分裝吸管一支扣案可考，事證明確，被
    告丙○○上開販賣第一級毒品之犯行堪以認定。
乙、關於被告丙○○違反槍砲彈藥刀械管制條例部分：
    本案被告丙○○曾連續於九十一年四、五月間，將其所有之
    改造九○手槍（槍枝管制編號0000000000號）一
    枝、口徑九ＭＭ制式子彈十六顆（經送鑑定試射四顆）、改
    造八○子彈二顆（經送鑑定試射一顆），在其位於台中市○○路○段一八二號二十樓之三住處轉讓予己○○乙事，業據
    證人己○○迭次於警詢、偵查中（見台灣南投地方法院檢察
    署九十一年度毒偵字第七二一號卷(二)第六十三頁背面）證述
    明確；再者，被告丙○○於九十一年七月間，在不詳地點，
    轉讓仿制式美國ＳＭＩＴＨＷＥＳＳＯＮ廠三五七轉輪手槍
    （槍枝管制編號0000000000號）一枝、口徑零點
    三五七吋制式子彈六顆予洪劍昌一情，亦據證人丁○○於警
    詢證稱：「我們住在彰化縣伸港鄉○○村○○路八十巷二號
    ，當時丙○○（綽號：阿水）來找我們，便用他所開來的自
    小客車將洪劍昌載出去，當洪劍昌回到伸港鄉○○村○○路
    八十巷二號樓上房間時，便將該支銀色三五七轉輪手槍及子
    彈六顆取出（其中乙顆在把玩時走火擊發，警方取獲時已剩
    五顆子彈），放置床舖枕頭下方時被我看見，我即向洪劍昌
    問，怎會有那支槍？洪劍昌回答我說：是丙○○（綽號：阿
    水）拿給他的，並說是之前（九十一年六月下旬）我們在丙○○（綽號：阿水）台中市住處所看到的那支槍」、「丙○○（綽號：阿水）將該槍彈交給洪劍昌後，洪劍昌取得該槍
    彈後從未離身，該槍械很新穎、槍身光量且槍管前端有三個
    小孔」等語，及於九十一年十一月二十九日檢察官詢問時結
    證稱：「問：（〔提示卷附三五七手槍乙把〕洪劍昌九十一
    年八月九日在鹿港被警方圍捕時，舉槍自盡，現場遺留這把
    槍跟子彈，怎麼來的？）是丙○○借給他的，在九十一年六
    月下旬，我與洪劍昌曾至丙○○文心路住處找他，當時他有
    拿出一批軍火來展示，當時其中也有這把槍，後來在七月二
    日下午時，丙○○至伸港鄉我們藏匿的地方找洪劍昌出去，
    後來洪劍昌回來的時候，就有這把槍及六顆子彈，洪劍昌有
    告訴我說是丙○○給他的，結果洪劍昌有不小心走火一發，
    只剩五顆子彈」等語（見台灣南投地方法院檢察署九十一年
    毒偵字第七二一號卷一第二四九、二五○、二五一頁，九十
    一年度偵字第三九六五號第二十六至第二十八頁、第三三頁
    、第六七頁背面），可見證人丁○○曾在被告丙○○住處見
    過該把手槍，且對該把手槍槍身為銀色、槍管前端有三個小
    孔等特徵印象至為深刻，其後復在家中看見洪劍昌把玩該把
    手槍，是證人丁○○雖未親自目睹被告丙○○將該把手槍及
    子彈交給洪劍昌乙節，而係經洪劍昌告知此事，惟證人丁○○既已證述其先前曾在丙○○住處見過該把手槍，其後復在
    家中看見洪劍昌把玩同一把手槍，並經洪劍昌告知該把手槍
    及子彈係被告丙○○所出借等情，又無證據證明證人丁○○
    有受逼供刑求或其他不正之方法，應認證人丁○○係出於自
    由意思下所為之陳述；況且證人己○○亦於偵訊時陳稱：「
    （問：有無見過丙○○的三五七手槍．．．？）有」、「（
    問：有何特徵？）因三五七手槍的轉輪有點故障，槍管前有
    鑽孔」、「（問：三五七手槍是何色？）銀色，槍柄是土黃
    色」等語（見台灣南投地方法院檢察署九十一年度毒偵字第
    七二一號卷(二)第五頁背面至第六頁、第六十三頁背面），益
    見該把三五七手槍確原係被告丙○○所持有，是本案堪認洪
    劍昌所持有之上開三五七轉輪手槍及子彈係被告丙○○所交
    付。又證人己○○、丁○○二者對被告丙○○交付洪劍昌槍
    枝之特徵供述相符，並有台灣南投地方法院檢察署檢察官製
    作之履勘筆錄及槍枝照片六張可憑，且前開之改造九○手槍
    （槍枝管制編號0000000000號）一枝、口徑九Ｍ
    Ｍ制式子彈十六顆、改造八○子彈二顆、仿制式美國ＳＭＩ
    ＴＨＷＥＳＳＯＮ廠三五七轉輪手槍（槍枝管制編號000
    0000000號）一枝、口徑零點三五七吋制式子彈六顆
    ，經內政部警政署刑事警察局鑑定均具有殺傷力，此有內政
    部警政署刑事警察局九十一年九月十九日刑鑑字第○九一○
    二一二六一八號及內政部警政署刑事警察局九十一年八月二
    十一日刑鑑字第○九一○二一○五二九號槍彈鑑定書各一份
    在卷可稽，堪認為真實。雖證人己○○在偵查中陳稱：「丙○○三五七手槍，可能借給綽號老昌仔的男子，因老昌仔被
    通緝，好像有聽說老昌仔要跟張某借此槍，因為當時老昌係
    身上只有一支九○手槍云云」，然證人己○○此部分證詞，
    內容並不確定，為其臆測之詞，依法不得作為證據，附此敘
    明。至證人丁○○於原審法院及本院審理時變異前開證詞，
    改稱並不知悉洪劍昌系爭手槍、子彈之來源，顯係迴護被告
    丙○○之詞，自不足採。另證人巫秋雄雖於本院上訴審證稱
    ，此係其與洪劍昌一起到彰化縣芬園鄉向「阿鴻」所借，惟
    在原審法院已改稱不知洪劍昌上開手槍、子彈之來源之丁○○卻證稱：「當天我們是和巫秋雄在清泉崗那邊，後來我就
    和洪劍昌到全興路（彰化縣伸港鄉）那邊去拿換洗的衣服，
    洪劍昌先出去一下，再回來就有看到那把白色的槍」等語（
    見原審卷宗卷二第三三三頁）。依據證人丁○○之證詞，證
    人巫秋雄當時並未同行，且洪劍昌出去一下即回，應不可能
    可與巫秋雄同往彰化縣芬園鄉向「阿鴻」借來上開槍枝、與
    子彈。而證人丁○○在原審法院上開審理期日已證述被告丙○○並未犯罪，茍有證人巫秋雄所證上情，應不致不為證述
    。反係證人巫秋雄於本院上訴審證稱：其未將此事向他人講
    過，伊亦不認識被告丙○○等語，而與洪劍昌同居之丁○○
    不知巫秋雄所證上情，被告丙○○卻可聽聞此事，並請證人
    巫秋雄出庭為證，此尚有違情理。審酌上情，本院認以證人
    丁○○、己○○於偵查中之證詞較屬可信。證人巫秋雄上開
    證詞亦有迴護被告丙○○之虞，亦不足採。被告丙○○前開
    犯行，堪以認定。
肆、按海洛因屬毒品危害防制條例第二條第二項第一款所指之第
    一級毒品，又販賣毒品並不以販入之後復行賣出為構成要件
    ，如以營利為目的，將毒品購入或將毒品賣出，有一於此，
    其犯罪即經完成，均不得視為未遂（最高法院二十五年非字
    第一二三號判例及六十七年台上字第二五○○號判例參照）
    。又海洛因為法律禁止持有之違禁物，其取得不易，以致非
    法交易價格高昂，尤其所涉刑責非輕，及遭警查獲之風險亦
    高，苟販責無利可圖，應不會販賣毒品，被告丙○○甘冒被
    判處重刑之危險而販賣毒品，足見確有營利之意圖。又按槍
    砲彈藥刀械管制條例第十一條第二項之罪於九十四年一月廿
    六日修正經總統公佈施行，修正前之第十一條第二項之罪，
    併入修正後之第八條第二項，犯該罪者處五年以上有期徒刑
    ，併科罰金新臺幣一千萬元以下罰金，比較新舊法結果，以
    修正前之法律有利於被告，應依刑法第二條第一項但書之規
    定，適用有利於被告之修正前法律。是核被告丙○○所為事
    實欄二(一)、二(三)、二(五)至(八)部分之犯行，係犯毒品危害防制
    條例第四條第一項之販賣第一級毒品既遂罪；所為事實欄二
    (二)、二(四)部分之犯行，係犯毒品危害防制條例第四條第六項
    、第一項之販賣第一級毒品未遂罪；所為事實欄三部分之犯
    行，係犯修正前槍砲彈藥刀械管制條例第十一條第二項之未
    經許可轉讓改造手槍罪、及同條例第十二條第二項未經許可
    轉讓子彈罪（未經許可轉讓子彈罪新法未修正），起訴書就
    被告丙○○轉讓改造手槍部分，誤載為違反槍砲彈藥刀械管
    制條例第七條第一項之罪，起訴法條容有未洽，應予變更。
    又被告丙○○與同案被告白金堂、及共同正犯己○○、以及
    戊○○共同販賣第一級毒品部分（如事實欄所載），其等之
    間具有犯意聯絡及行為分擔，均論以共同正犯。被告丙○○
    前開持有第一級毒品之低度行為，已為販賣之高度行為所吸
    收，不另論罪。又被告丙○○所為多次販賣第一級毒品既遂
    或未遂之行為，時間緊接，所犯罪名相同，顯係出於概括之
    犯意為之，為連續犯，依刑法第五十六條之規定應從一重論
    以一販賣第一級毒品既遂罪（最高法院二十四年上字第八○○號判例意旨參照），並加重其刑，惟因販賣第一級毒品罪
    之法定刑為死刑或無期徒刑，而死刑或無期徒刑，依法不得
    加重，故均不予加重，僅就罰金部分加重之。又被告丙○○
    前開未經許可轉讓系爭槍彈之犯行，按轉讓行為前必先有將
    該物置於自己實力支配之下之持有行為，此之持有係轉讓前
    之當然結果，雖不另就持有予以論罪。被告丙○○同時同地
    以一轉讓行為，同時觸犯修正前槍砲彈藥刀械管理條例第十
    一條第二項之未經許可轉讓改造手槍罪、及同條例第十二條
    第二項未經許可轉讓子彈罪，上開二罪名，為想像競合犯，
    應從較重之轉讓改造手槍罪處斷。又被告丙○○所為二次轉
    讓槍彈之行為，時間緊接，所犯罪名相同，顯係出於概括之
    犯意為之，為連續犯，依刑法第五十六條之規定以一罪論，
    並加重其刑。被告丙○○所犯上開二罪，犯意各別、行為互
    殊，應分論併罰。又檢察官就被告丙○○於九十一年五月二
    十三日，與戊○○、己○○三人與甲○○聯絡後，約定在台
    中市○○路與五權西路口某機車行前碰面，並由丙○○，將
    前開甲○○所交付十六塊海洛因磚帶走，後交由己○○藏放
    於台中市工業區○○○路一一七巷十九弄二之六號六樓其胞
    兄劉偉宏住所，嗣後丙○○並購得前開海洛因磚塊十二塊販
    賣第一級毒品之犯行移送併案審理部分，雖未經起訴，然與
    起訴事實均有連續犯之裁判上一罪關係，均為起訴效力所及
    ，亦應由本院併予審理。
伍、原審以被告丙○○販賣第一級毒品海洛因及連續轉讓手槍，
    罪證明確，予以論罪科刑，原無不合。惟查，原審認事實欄
    二(二)及二(四)該二次販賣第一級毒品行為均屬未遂，然於理由
    欄竟論以既遂犯，有事實與理由矛盾之違法；再者，原審就
    被告丙○○販賣第一級毒品部分，未將其販賣第一級毒品所
    得財物宣告沒收（如全部或一部不能沒收時，以其財產抵償
    之）；且本案被告丙○○被訴有於九十一年四月中旬左右，
    指示己○○將海洛因一兩（約三十七點五公克）送至台中縣
    龍井鄉○○路與中山路交叉路口附近，販賣予一名姓名年籍
    不詳之女子，及其與同案被告白金堂被訴於九十一年五月三
    日，在台中市○○路與黎明路口旁之「全家便利商店」販賣
    海洛因給彰化來之某姓名年籍不詳之男性買主部分，均屬犯
    罪不能證明，原審判決認定被告丙○○有上開販賣第一級毒
    品之犯行，亦有未合；又槍砲彈藥刀械管制條例第十一條第
    二項之罪，業經於九十四年一月廿六日修正公佈施行，原判
    決未及比較適用，亦有未洽。被告丙○○上訴意旨否認犯罪
    ，固無理由，惟原判決既有上開可議之處，自屬不能維持，
    應由本院將原判決關於被告丙○○販賣第一級毒品海洛因，
    及連續轉讓手槍暨執行刑部分撤銷改判，爰審酌被告丙○○
    之品行、販賣第一級毒品及轉讓槍彈之情節、所生危害、及
    犯罪後之態度等一切犯罪情狀，就其共同連續販賣第一級毒
    品部分，量處無期徒刑，褫奪公權終身，且併科罰金新臺幣
    五百萬元，並諭知罰金易服勞役之折算標準；就其連續轉讓
    手槍罪量處以有期徒刑五年，併科罰金五十萬元，並諭知罰
    金易服勞役之折算標準；又定其應執行如主文第二項所示。
    扣案之被告丙○○轉讓之仿制式美國ＳＭＩＴＨＷＥＳＳＯ
    Ｎ廠三五七轉輪手槍一枝、口徑零點三五七吋制式子彈二顆
    （已扣除經試射三顆）、改造九○手槍（槍枝管制編號00
    00000000號）一枝、口徑九ＭＭ制式子彈十二顆（
    已扣除經試射四顆）、改造八○子彈一顆（已扣除經試射一
    顆），除其中經試射後已不具違禁物性質外，餘均係違禁物
    ，應依刑法第三十八條第一項第一款之規定宣告沒收。另扣
    案之上開電動研磨機一具、海洛因壓模工具一組、海洛因分
    裝工具一包、磅秤二臺、裝粉末膠囊塑膠管一條、小空包裝
    袋三百六十三條、大空包裝八十四個、海洛因分裝墊板五片
    、大分裝袋四個、千斤頂一組、大小壓模工具各一組、稀釋
    海洛因用之葡萄糖粉十七包半、分裝袋二十個及分裝吸管一
    支，分別係同案被告白金堂、共同被告己○○等人所有，且
    係供被告丙○○等人共同販賣第一級毒品所用之物，業據同
    案被告白金堂、共同被告己○○等人先後於警詢、偵訊時陳
    述綦詳，均應依毒品危害防制條例條例第十九條第一項之規
    定宣告沒收。又被告丙○○販賣第一級毒品所得之財物共計
    四百九十三萬元，應依據毒品危害防制條例第十九條第一項
    之規定宣告沒收，如全部或一部不能沒收時，以其財產抵償
    之。至扣案之Ｋ他命粉末八十四點一公克、裝Ｋ他命膠囊一
    千個、稀釋Ｋ他命之西藥粉末四百五十公克等物，並非被告
    丙○○所有，亦與被告丙○○本案犯行無關，起訴書復未就
    之聲請宣告沒收，爰不併予宣告沒收。
陸、本件公訴人之公訴意旨雖另指訴：（一）被告丙○○有於九
    十一年四月中旬左右，指示己○○將海洛因一兩（約三十七
    點五公克）送至台中縣龍井鄉○○路與中山路交叉路口附近
    ，販賣予一名姓名年籍不詳之女子；（二）九十一年五月三
    日，被告丙○○以其○九一五─○三九九一○之行動電話聯
    絡同案被告白金堂，指示白金堂將毒品分裝、處理後，將海
    洛因送至台中市○○路與黎明路口旁之「全家便利商店」交
    予彰化來之某姓名年籍不詳之男性買主，事後白金堂向丙○○回報買方拿走四個（意指四兩海洛因），而彰化之男性買
    主則搭乘統聯客運車牌號碼ＡＧ─七四○號大客車離去，因
    認被告丙○○上開所為，亦涉有販賣第一級毒品罪嫌。惟被
    告丙○○否認有此犯行。證人己○○雖先後於警詢、偵查中
    及原審法院庭訊時，證述其於九十一年四月中旬左右，有依
    被告丙○○之指示，將海洛因一兩（約三十七點五公克）送
    至台中縣龍井鄉○○路與中山路交叉路口附近，交予一名姓
    名年籍不詳之女子，但證人己○○同亦證稱，其無收款之情
    事。上開女子年籍不詳，亦無從傳訊查證己○○所證是否真
    實。本院爰不為被告丙○○有此犯行之認定。另就被告丙○○於九十一年五月三日，丙○○以其○九一五─○三九九一
    ○號之行動電話聯絡白金堂，指示白金堂將毒品分裝、處理
    後，將海洛因送至台中市○○路與黎明路口旁之「全家便利
    商店」交予彰化來之某姓名年籍不詳之男性買主部分，上開
    男性買主姓名年籍不詳，亦無從傳訊查證。依據九十一年五
    月三日，同案被告白金堂與被告丙○○之通話監聽譯文（九
    十一年度毒偵字第七二一號卷一第一一九、一二○頁），並
    無直接談及毒品交易，單憑所談「三個」、「一個」、「『
    三個』一份『小』」、「難相處」等等交談內容，尚不足為
    此係毒品交易談話之認定，此外復查無確切之證據，足以證
    明被告丙○○有此犯行，應認被告丙○○此部分之犯罪亦屬
    不能證明。茲因公訴人認此部分與被告丙○○前開販賣第一
    級毒品之犯行，有連續犯之裁判上一罪關係，爰不就此另為
    被告丙○○無罪之諭知。
柒、本件公訴人之公訴意旨雖又指訴被告丙○○明知槍械、子彈
    均為政府公告管制之物品，非經許可不得無故持有之，竟於
    不詳時日起，而無故持有乙把榴彈槍及其子彈六發，而涉有
    非法持有槍枝與子彈罪嫌。惟被告丙○○否認有此犯行。雖
    證人己○○及證人丁○○分別於警詢中證稱「（問：丙○○
    的手槍種類有那些？）榴彈槍，點三八子彈，三五七的加力
    彈」、「當時與丙○○之女友莊鎔瑜及女兒均在場，親眼目
    睹該支類似火箭筒之槍械，所以我知道丙○○持有非法槍械
    」等語，公訴人即因而認定被告丙○○未經許可持有榴彈槍
    及其子彈六發，而涉犯槍砲彈藥刀械管制條例之罪嫌。惟依
    槍砲彈藥刀械管制條例之規定所管制之槍彈，必須具有殺傷
    力，始為該條例所規定之槍彈，縱認證人己○○、丁○○前
    開證述屬實，惟前開槍彈，既未扣案，無從認定是否具有殺
    傷力，是否屬於槍砲彈藥刀械管制條例之槍彈，殆非無疑，
    此外，復無其他積極證據，足資證明被告丙○○有前開犯行
    ，惟檢察官認定此部分與上開有罪部分，有裁判上一罪關係
    ，爰不另為無罪之諭知，併此敘明。
據上論斷，應依刑事訴訟法第三百六十九條第一項前段、第三百
條、第三百六十四條、第二百九十九條第一項前段，毒品危害防
制條例第四條第一項、第十八條第一項前段、第十九條第一項，
修正前槍砲彈藥刀械管制條例第十一條第二項、槍砲彈藥刀械管
制條例第十二條第二項，刑法第十一條前段、第二條第一項但書
、第二十八條、第五十六條、第五十一條第四、七、八款、第三
十七條第一項、第二項、第四十二條第三項、第三十八條第一項
第一款，罰金罰鍰提高標準條例第一條前段，判決如主文。
本案經檢察官乙○○到庭執行職務。
中    華    民    國    95    年    5    月    4      日
            刑事第七庭  審判長法  官  林  榮  龍
                              法  官  江  錫  麟
                              法  官  許  秀  芬
上列正本證明與原本無異。
如不服本判決應於收受送達後十日內向本院提出上訴書狀，其未
敘述上訴之理由者並得於提起上訴後十日內向本院補提理由書（
均須按他造當事人之人數附繕本）。
                              書記官    瑞  芳
中    華    民    國    95    年    5    月    5      日
本案附錄論罪法條：
毒品危害防制條例第四條第一項：
製造、運輸、販賣第一級毒品者，處死刑或無期徒刑，處無期徒
刑者，得併科新台幣一千萬元以下罰金。
修正前槍砲彈藥刀械管制條例第十一條第二項：
未經許可，轉讓、出租或出借前項所列槍砲者，處三年以上十年
以下有期徒刑，併科新臺幣七百萬元以下罰金。
槍砲彈藥刀械管制條例第十二條第二項：
未經許可，轉讓、出租或出借子彈者，處六月以上五年以下有期
徒刑，併科新台幣三百萬元以下罰金。
                                                      Ａ


司法院資訊處製作；財團法人民間司法改革基金會備份。
